【裁判字號】    97,毒抗,12
【裁判日期】    970114
【裁判案由】    毒品危害防制條例
【裁判全文】
臺灣高等法院刑事裁定                  97年度毒抗字第12號
抗  告  人
即  被  告  甲○○
上列抗告人因違反毒品危害防制條例案件，不服台灣板橋地方法
院九十六年度毒聲字第二六二四號，中華民國九十六年十一月二
十九日裁定（聲請案號：台灣板橋地方法院檢察署九十六年度聲
戒字第六一三號），提起抗告，本院裁定如下：
    主  文
抗告駁回。
    理  由
一、原裁定意旨略以：抗告人即被告甲○○因施用第一級毒品案
    件，經台灣板橋地方法院以九十六年度毒聲字第一八七一號
    裁定送觀察、勒戒後，認有繼續施用毒品之傾向，有臺灣台
    北看守所附設勒戒處所，於民國九十六年十一月十二日出具
    之有無繼續施用毒品傾向證明書一份在卷可稽（見毒聲卷第
    一０頁）。被告既有繼續施用毒品之傾向，准予聲請，依毒
    品危害防制條例第二十條第二項後段規定，裁定入戒治處所
    施以強制戒治等語。
二、本件抗告意旨略以：抗告人基於戒毒之決心，於九十六年五
    月十四日開始至桃園地檢署舉辦之省立桃園醫院接受美沙冬
    戒斷療法治療，至九十六年十月五日期間未再使用任何毒品
    ，經家屬與醫院的幫助已完全戒掉毒癮，進所勒戒前家庭生
    活及健康、事業，也都恢復正常。更於傳喚時主動進所勒戒
    ，家人和事業伙伴也深信抗告人不會再吸食毒品。如今檢察
    官未經詳查，以毒品危害防制條例第二十條第二項後段聲請
    抗告人入戒治處所施以強制戒治，根本無所依據，抗告人實
    難心服。且抗告人純屬第一次勒戒，並非毒品之累犯，如此
    罪輕刑重之處分，毫無給予抗告人自新之機會，懇請撤銷原
    裁定，以勵自新云云。
三、經查：
  (一)有無繼續施用毒品傾向之評估標準，除審酌受勒戒人勒戒後
    之結果外，勒戒前之各種情況，仍應作為評估之依據。而依
    勒戒處所評分說明手冊規定，係以人格特質、臨床徵候及相
    關環境因素三項合併計算分數：(一)分數六十分以上，判定為
    有繼續施用毒品傾向。(二)五十分以下判定為無繼續施用毒品
    傾向。(三)五十一分至五十九分由判定者再做整體評估後決定
    ，若判定為有繼續施用毒品傾向需加註理由。
  (二)本件抗告人經臺灣台北看守所附設之勒戒處所評分結果，抗
    告人有毒品犯罪相關司法紀錄六筆、其他犯罪相關紀錄二筆
    ，而認人格特質得六十四分；並認其有戒斷症狀、有多重藥
    物使用、使用期間超過一年、情緒及態度略差，而認臨床徵
    候得四十五分；社會功能不良，而認環境相關因素得五分，
    合計一百一十四分，綜合判斷為「有繼續施用毒品傾向」，
    有台灣台北看守所附設勒戒處所九十六年十一月十二日之「
    有無繼續施用毒品傾向證明書」在卷可稽（見毒聲卷第一０
    頁）。則該勒戒處所綜合評分者依個案之臨床實務及具體事
    證，判定抗告人為「有繼續施用毒品傾向」，依上開說明，
    尚無不合。
  (三)從而原審裁定抗告人令入戒治處所施以強制戒治六個月以上
    ，至無繼續強制戒治之必要為止，但最長不得逾一年，並無
    不當，抗告為無理由，應予駁回。
據上論結，應依刑事訴訟法第四百十二條，裁定如主文。
中    華    民    國    97    年    1     月    14    日
                  刑事第十七庭  審判長法  官  趙功恆
                                      法  官  孫惠琳
                                      法  官  陳憲裕
以上正本證明與原本無異。
不得再抗告。
                                      書記官  劉育妃
中    華    民    國    97    年    1     月    16    日


司法院資訊處製作；財團法人民間司法改革基金會備份。
